臺灣桃園地方法院刑事判決　　　　　　　　　　　　　九十一年度訴緝字第八六號
　　公　訴　人　臺灣桃園地方法院檢察署檢察官
　　被　　　告　戊○○
　　指定辯護人　本院公設辯護人　壬○○
右列被告因偽造有價證券案件，經檢察官提起公訴（八十九年度偵字第八０九五號）
及移送併辦（台灣板橋地方法院檢察署八十九年偵字第一一二八一、一一三九四號、
八十九年毒偵字第四五三四、三五六七號、台灣台南地方法院檢察署八十九年毒偵字
第一０三三號），本院判決如左：
    主  文
戊○○意圖為自己不法之所有，而侵占自己持有他人之物，累犯，處有期徒刑肆月。
又意圖供行使之用，而偽造有價證券，處有期徒刑參年貳月；如表二所示之本票壹張
（含其上之偽造「丁○○」署名）、千譽公司「汽車出租約定切結書」上偽造之「丁○○」名義之署押肆枚、永豐租車公司「汽車租賃契約書」上偽造之「丁○○」名義
之署押肆枚、震旦行土城中央店八十九年五月二十二日十七時二十分許、金額貳萬參
仟捌佰元之簽帳單壹式貳份上，偽造之「乙○○」名義之署押貳枚及如附表一所示偽
造之「丁○○」署押陸枚及偽蓋之指印捌枚均沒收。又變造國民身分證，足以生損害
於公眾及他人，處有期徒刑參月，扣案之變造「己○○國民身分證影本」壹張沒收。
應執行有期徒刑參年柒月；如表二所示之本票壹張（含其上之偽造「丁○○」署名）
、偽造之前開千譽公司「汽車出租約定切結書」上偽造之「丁○○」名義之署押肆枚
、永豐租車公司「汽車租賃契約書」上偽造之「丁○○」名義之署押肆枚、震旦行土
城中央店八十九年五月二十二日十七時二十分許、金額貳萬參仟捌佰元之簽帳單壹式
貳份上，偽造之「乙○○」名義之署押貳枚及如附表一所示偽造之「丁○○」署押陸
枚及偽蓋之指印捌枚暨扣案之變造「己○○國民身分證影本」壹張均沒收。其餘被訴
竊盜部分公訴不受理。
    事  實
一、戊○○前於民國八十一年間因槍砲彈藥刀械管制條例等案件，經台灣高等法院判
    處有期徒刑五月（槍砲彈藥刀械管制條例部分）、有期徒刑六月（麻醉藥品管理
    條例部分）。嗣經裁定應執行有期徒刑十月，刑期起算日八十三年一月十日，指
    揮書執行完畢日期八十三年十一月四日（就所犯普通侵占犯行部分構成累犯，詳
    後述），猶不知警惕。（一）其自八十八年二月間起任職台北市慶生醫院，擔任
    保全、司機業務（業務不包括遞送、保管病歷表），於同月間某日受該醫院醫生
    委託，轉送慶生醫院病患胡文琇、葉國雄、陳維田、謝佳芳、楊琇喻、葉玉雲、
    林美昭、李玉珠、林玉海、賴世輝、施正良、陳志剛等人之病歷表機會，竟意圖
    為自己不法之所有，將之侵占入己。（二）(1)另於八十九年二月間某日，在台北
    市○○○路○路旁，拾獲丁○○前（於八十五年七月在不詳處所遺失）所遺失，
    遭不詳人士拾獲後，復棄置於該處之汽車駕駛執照一張後，竟意圖為自己不法之
    所有，將該張駕駛執照侵占入己，並基於意圖變造以供行使、行使偽造私文書及
    詐欺取財之概括犯意，旋於八十九年三月間在桃園縣中壢市伯爵賓館，以將該駕
    照之丁○○照片取下，換貼自己之照片方式，變造該駕駛執照後，將之影印，復
    將駕照正本丟棄。嗣於八十九年三月二十八日夥同與其有犯意聯絡之女友丑○○
    （另案由台灣板橋地方法院判處有期徒刑八月，緩刑四年），共同至位於桃園縣
    桃園市○○路十八號之「千譽小客車租賃有限公司」（下稱千譽租車公司），由
    戊○○冒稱係丁○○，並由丑○○提示變造完成之「丁○○汽車駕駛執照影本」
    一張，作為向千譽租車公司之人員徐忠義租用車號ＧＧ－二五三一號自小客車一
    輛之證件，並由戊○○在千譽租車公司「汽車出租約定切結書」上之承租人欄（
    上下二欄）偽造「丁○○」署名及指印各二枚於該切結書之私文書上，再由出質
    機車為擔保之丑○○在同一切結書之「押機車車主」欄位內，簽署自己姓名，共
    同偽造「丁○○」名義之上開切結書一分，交付於千譽租車公司之人員徐忠義，
    共同行使之，使千譽租車公司人員徐忠義陷於錯誤，而交付上開小客車，足生損
    害於丁○○本人、千譽租車公司及監理機關兌駕照管理之正確性。(2)於八十九年
    四月一日晚間十時二十五許，在國道一號高速公路北上三三三公里處，為警查獲
    戊○○涉犯施用毒品（由檢察官另行處理），詎料戊○○為脫免刑責，唯恐真實
    之身分被發覺，竟持其上開變造「丁○○之汽車駕駛執照影本」一張應訊，冒用
    「丁○○」之名姓名與年籍，並接續於同日，在如附表一所示之警訊筆錄、通知
    書及偵查筆錄等文件上偽造「丁○○」之簽名及偽蓋指印，足以生損害於丁○○
    本人及檢警機關偵查犯罪之正確性。(3)復基於同前行使變造特種文書、行使偽造
    私文書及詐欺取財之犯意，於八十九年五月十八日持該變造之丁○○汽車駕駛執
    照影本，至台北縣中和市○○○○段三九０號「永豐小客車租賃有限公司」（下
    稱永豐租車公司），冒稱係丁○○，並提示變造完成之「丁○○汽車駕駛執照影
    本」一張，作為向永豐租車公司人員己○○租用車號ＤＣ－九四三五號自小客車
    一輛之證件，並偽造「丁○○」署名及指印各二枚於永豐租車公司「汽車租賃契
    約書」承租人欄（上下二欄）之私文書上，交付於己○○，使永豐租車公司人員
    己○○陷於錯誤，而交付上開小客車；同時為意圖供行使之用在如附表二所示之
    本票發票人欄偽造「丁○○」署名一枚、偽填發票日為八十九年五月十八日（面
    額已先行填妥六十萬元、未載到期日）之如附表二所示本票一紙，交付予己○○
    加以行使，作為保證之用，以達租車之目的，足生損害於丁○○本人、永豐租車
    公司及監理機關對駕照管理之正確性。(4)於八十九年五月二十二日戊○○與丑○○共同基於同前行使變造特種文書、行使偽造私文書及詐欺取財之犯意聯絡，丑
    ○○明知戊○○持有之發卡銀行為富邦商業銀行、卡號：0000000000
    000000號、持卡人簽名欄有「乙○○」簽名之信用卡一枚，係戊○○非法
    取得之來源不明贓物（該信用卡係戊○○於八十九年五月二十二日凌晨四時許，
    侵入臺北縣三峽鎮○○路一六二號九樓之三號乙○○住處竊得之贓物，戊○○嗣
    另行起意交由丑○○保管後共同冒用，竊盜部分詳後述），竟於當日十七時二十
    分許，二人同至位於台北縣土城市○○路○段一四０號之震旦行股份有限公司土
    城中央店（下稱：震旦行土城中央店），由丑○○持上開乙○○之信用卡一枚，
    出示予該店服務人員辛○○，用以購買行動電話，辛○○詢問信用卡係何人所有
    ，戊○○佯稱係其母所有，丑○○亦附和戊○○之說詞，辛○○要求觀看證件，
    戊○○即出示變造之上開「丁○○」名義之駕駛執照，冒稱「丁○○」，而行使
    之，辛○○爰撥打電話向銀行查詢，因當時乙○○尚未申報掛失（查乙○○係於
    二十二日十九時四十分許申報掛失），銀行回覆無問題，辛○○乃同意其二人刷
    卡購買行動電話，戊○○、丑○○遂假冒其二人係該枚信用卡之合法持卡人，利
    用該枚信用卡刷卡消費，以新臺幣（下同）二萬三千八百元之價格詐購NOKIA 88
    50型行動電話一具，致使富邦商業銀行之電腦系統誤判係卡號00000000
    00000000號信用卡之合法持卡人刷卡購貨而同意支付貨款；並由戊○○
    在震旦行土城中央店之信用卡簽帳單之持卡人簽名欄內偽簽「乙○○」名義之署
    押（該簽帳單為一式二聯，以複寫製作，共計有偽造之「乙○○」署押二枚），
    偽造表示係由「乙○○」本人授權之人使用信用卡以簽帳單所示之金額購買並具
    領商品之證明私文書，交予不知情之辛○○，據而行使，使辛○○誤信其二人係
    合法之信用卡持有人，將NOKIA 8850型行動電話一具交付其二人受領，足以生損
    害於「乙○○」、震旦行土城中央店、及依信用卡契約法律關係應給付上述款項
    予商店之富邦商業銀行。（三）又戊○○於八十九年五月十八日向永豐租車公司
    租得前開ＤＣ－九四三五號自小客車後，因見車內有己○○所有之身分證影本一
    張，竟又另行基於變造特種文書之犯意，旋於不詳處所以換貼自己之照片於該張
    身分証影本上，並將之影印，而變造己○○身分證影本一張，足生損害於己○○
    及戶政機關對戶籍管理之正確性。嗣先後於八十九年六月二十一日在台北縣三峽
    鎮○○路一六二號九樓之二；於八十九年四月一日在國道一號高速公路北上三三
    三公里處；於八十九年五月二十九日在桃園縣中壢市○○街五十五號米蘭賓館一
    ０一號室；於八十九年六月二十一日在台北縣三峽鎮○○路一六二號九樓之二為
    警查獲。
二、案經己○○訴由桃園縣警察局平鎮分局報請台灣桃園地方法院檢察署檢察官偵查
    起訴及台灣板橋地方法院檢察署檢察官移送併案審理。
    理  由
壹、有罪部分：
一、訊據被告戊○○除矢口否認有何行使偽造有價證券之犯行外，餘均坦承不諱，辯
    稱：其向永豐租車公司租車時所簽發之本票，僅於發票人欄填寫其姓名，其他發
    票日、到期日、金額均非其填寫，故未具備本票形式要件，與刑法之有價證券不
    同，並無偽造有價證券罪之行為云云；經查：（一）被告於右揭一、（二）(3)所
    示時地，冒用丁○○名義向永豐租車公司之人員己○○租用上開小客車，並簽發
    如附表二所示之本票一紙，以作為擔保等情，業據告訴人己○○於警訊及偵審中
    、被害人丁○○於本院調查時指訴綦詳，核與證人即被害人丁○○之父親丙○○
    於本院調查時證述之情節相符，並有被告冒用「丁○○」名義所簽發如附表二所
    示本票一紙在卷足按，而觀之上開本票，除金額欄係以打字方式填載外，發票人
    欄、發票日均已由被告填載完畢。而按依票據法第一百二十條之規定，本票以記
    載其為本票之文字，一定之金額，無條件擔任支付，且有發票人及發票日為已足
    （最高法院八十一年度台上字第五八八四號判決意旨參照），而被告所偽造如附
    表二所示之本票，既已表明本票字樣，又有一定之金額，無條件擔任支付，並載
    明發票人、發票日及到期日，有上開本票一紙在卷足稽，依上述說明，已符合本
    票之要件，雖該本票之金額已先打字填妥，然被告於簽發如附表二所示本票時，
    既已同意該本票金額，作為租車之擔保，自不能因該本票金額係由永豐租車公司
    人員先行填載而認未發生本票之效力，足見被告所辯與事實不符，不足採信，故
    被告確有上述偽造有價證券之犯行，可堪認定。又被告冒稱係丁○○，並提示變
    造完成之「丁○○汽車駕駛執照影本」一張，作為向永豐租車公司之人員己○○
    租用車號ＤＣ－九四三五號自小客車一輛之證件，並偽造「丁○○」署名及指印
    各二枚於「汽車租賃契約書」承租人欄（上下二欄）之私文書上，交付於己○○
    等情，業據告訴人己○○、被害人丁○○指訴在卷外，並有被告冒名所偽造之丁○○汽車駕駛執照影本、汽車租賃契約書各乙紙在卷足稽，足見被告此部分之自
    白與事實相符，應堪採信。（二）又被告自白利用台北市慶生醫院醫生委託，轉
    送慶生醫院病患胡文琇、葉國雄、陳維田、謝佳芳、楊琇喻、葉玉雲、林美昭、
    李玉珠、林玉海、賴世輝、施正良、陳志剛等人之病歷表機會，將之侵占入己乙
    節，核與證人即慶生醫院副院長庚○○於警訊時證述之情節相符，而被告係慶生
    醫院之保全人員及司機，其業務不包括遞送病歷表等情，亦據證人即該醫院之職
    員癸○○於本院調查時證述在卷；此外，並有台北市慶生醫院病歷表名冊及贓物
    領據各乙紙在卷可佐（見台灣桃園地方法院檢察署八十九年偵字第八０九五號卷
    第二六、二七頁），是被告侵占上述病歷表犯行，足堪認定。（三）被告右揭一
    、（二）(1)犯行，業據被告於本院調查時供承在卷，核與證人即千譽租車公司之
    人員徐忠義於台灣板橋地方法院調查時與被告對質時證述之情節相符（見台灣板
    橋地方法院八十九年十一月九日訊問筆錄），並據證人即共同被告丑○○於警訊
    時、台灣板橋地方法院檢察署檢察官偵查中（見台灣板橋地方法院檢察署八十九
    年偵字第一一九三四號卷第十五頁反面、第八一頁）及於本院調查時供述明確在
    卷，並有偽造之「汽車出租約定切結書」、變造之「丁○○之駕駛執照影本」各
    乙張在卷足佐，被告此部分犯行，可堪認定。（四）又被告右揭一、（二）(2)所
    示之犯行，除據被告供認在卷外，並有被告變造「丁○○汽車駕駛執照影本」一
    張及如附表一所示之通知書、警、偵訊筆錄各一份存卷足徵，被告此部分犯行，
    亦洵堪認定。（五）被告右揭一、（二）(4)之犯行，業據被告於警訊時、台灣板
    橋地方法院檢察署檢察官偵查時（見台灣板橋地方法院檢察署八十九年偵字第一
    一九三四號卷第十一頁、第九三頁）及於本院審理時坦認在卷，核與被害人乙○○於警訊時（見同上偵卷第二二頁反面至第二四頁）及本院調查時（本院八十九
    年十一月二十一日筆錄）指訴、證人即通訊行員工辛○○於於警訊及同上檢察官
    偵查中證述在卷（見同上偵卷第二七頁反面至第二八頁、第八五頁至第八六頁）
    ，復有警方拍攝自該店監視錄影帶，顯示被告戴墨鏡與丑○○在櫃檯前洽購行動
    電話之照片影本四幀、及填寫「丁○○」個人資料之客戶資料一紙（被告或丑○○並未在該客戶資料上簽名確認）在卷可佐（見同上偵查卷第四六頁至第四八頁
    ）。又就究竟係何人在信用卡簽帳單上（未扣案）偽簽「乙○○」之姓名一節，
    被告及丑○○皆始終堅稱：「當時在簽帳單上簽署『乙○○』姓名之人為戊○○
    」等語（共同被告丑○○供述部分見同上偵卷第八一頁），與證人辛○○於偵查
    中所述，不相吻合；然因無法取得存留之簽帳單核對筆跡，本院爰根據被告及丑
    ○○二人係以冒稱乙○○為被告戊○○之母之方式使用該枚信用卡，且係被告戊○○冒用「丁○○」名義留下客戶資料等事實，認定當時偽簽「乙○○」姓名之
    人當為被告戊○○，併此敘明。（六）被告右揭一、（三）犯行，業據被告供認
    在卷，核與被害人己○○指訴情節相符，並有變造「己○○國民身分證影本」一
    張扣案足憑，則被告此部分犯行，亦堪認定。綜上所述，被告所辯顯係飾卸之詞
    ，不足採信。事證明確，其前揭犯行，洵堪認定。
二、核被告就右揭一、（一）之犯行，係犯刑法第三百三十五條第一項普通侵占罪。
    就右揭一、（二）(1)之犯行，係犯刑法第三百三十七條之侵占遺失物罪、第二百
    十六條、第二百十二條之行使變造特種文書罪，同法第二百十六條、第二百十條
    之行使偽造私文書罪、同法第三百三十九條第一項詐欺取財罪。就右揭一、（二
    ）(2)之犯行，係犯刑法第二百十六條、第二百十二條之行使變造特種文書罪，同
    法第二百十七條第一項之偽造署押罪。就右揭一、（二）(3)之犯行，係犯刑法第
    二百十六條、第二百十二條之行使變造特種文書罪，同法第二百十六條、第二百
    十條之行使偽造私文書罪、同法第三百三十九條第一項詐欺取財罪、同法第二百
    零一條第一項之偽造有價證券罪。就右揭一、（二）(4)之犯行，係犯刑法第二百
    十六條、第二百十二條之行使變造特種文書罪，同法第二百十六條、第二百十條
    之行使偽造私文書罪、同法第三百三十九條第一項之詐欺取財罪。就右揭一、（
    三）之犯行，係犯刑法第二百十二條變造特種文書、第三百三十七條侵占其他離
    本人所持有之物罪。而被告就右揭一、（二）(1)及(4)之犯行與丑○○間，有犯意
    聯絡及行為分擔，均為共同正犯。而被告持拾得之丁○○汽車駕駛執照影本換貼
    其照片後影印，並加以行使，雖被告既將其自己相片貼上後再影印，持變造之影
    本租車，已使該變造後之駕照影本，與正本有相同之證明效果，而其變造證書後
    ，復加以行使，變造之低度行為為高度之行使行為所吸收，不另論罪。又其偽造
    有價證券而復持以行使，其行使行為吸收於偽造行為中，祇應論以偽造有價證券
    罪。又被告與丑○○二人就右揭一、（二）(1)之犯行及被告於右揭一、（二）(4)
    之犯行，所為於同一文書上，接續偽造「丁○○」名義之署押之行為，為偽造私
    文書之階段行為，偽造私文書之低度行為復為高度之行使偽造私文書犯行所吸收
    ，僅論行使偽造私文書罪。而被告就右揭一、（二）(2)之偽造署押犯行，係基於
    同一行為決意，接續犯之，為接續犯。又公訴人認被告右揭一、（一）之犯行，
    係犯刑法第三百三十六條第二項業務侵占罪，惟被告任職於台北市慶生醫院係擔
    任保全及司機工作，不包括遞送病歷表，已如前述，故公訴人認被告此部分之犯
    行，係犯業務侵占罪容有誤會，起訴法條應予變更，附此敘明。又被告先後多次
    行使變造特種文書、行使偽造私文書、詐欺取財之犯行，時間緊接，犯罪構成要
    件相同，顯係基於概括犯意為之，均為連續犯，應分別論以一行使變造特種文書
    罪、行使偽造私文書、詐欺取財罪，並均依法加重其刑。又公訴人雖未就被告所
    犯右揭一、（二）(1)、(2)、(4)之犯行提起公訴，惟此部分與右揭一、（二）(3)被
    告之犯行，就行使變造特種文書、行使偽造私文書、詐欺取財之犯行有連續犯裁
    判上一罪之關係，為起訴效力所及，本院自得併予審理。又被告就所犯右揭一、
    （二）(1)之侵占遺失物罪、行使變造特種文書罪、行使偽造私文書、詐欺取財罪
    ；就所犯右揭一、（二）(2)行使變造特種文書罪、偽造署押罪；就所犯右揭一、
    （二）(3)之行使變造特種文書罪、行使偽造私文書罪、詐欺取財罪、偽造有價證
    券罪；就所犯右揭一、（二）(4)之行使變造特種文書罪、行使偽造私文書罪、詐
    欺取財罪，就所犯右揭一、（三）變造特種文書罪、侵占其他離本人持有所持有
    之物罪間，各有方法、原因結果之牽連犯之一罪關係，應從一重之右揭一、（二
    ）(3)偽造有價證券罪、及右揭一、（三）變造特種文書罪論處。又被告所犯普通
    侵占罪、偽造有價證券罪間、變造特種文書罪（變造己○○國民身分證部分），
    犯意各別，行為互殊，罪名互異，應分論併罰。至公訴人另以被告變造被害人丁○○汽車駕駛執照部分，與偽造有價證券之犯行，亦係犯意各別，行為互殊，應
    分論併罰，惟查被告變造丁○○汽車駕駛執照部分，已為行使之高度行所吸收，
    公訴人認應分論併罰，容有誤會。又被告曾有如事實欄所載之犯行及執行情形，
    有台灣高等法院被告全國前案紀錄表、台灣桃園地方法院檢察署刑案資料查註紀
    錄表在卷可按，其於五年內再犯右揭一、（一）普通侵占罪之有期徒刑以上之罪
    ，此部分為累犯，應依法加重其刑。爰審酌被告之犯罪動機、目的、手段、所生
    之危害，及所詐得之財物，及犯後態度等一切情狀，量處如主文所示之刑，並定
    其應執行之刑。
三、至被告在千譽公司「汽車出租約定切結書」上偽造「丁○○」名義之署押四枚（
    含簽名署押二枚、指印署押二枚）、永豐租車公司「汽車租賃契約書」上偽造「
    丁○○」名義之署押四枚（含簽名署押二枚、指印署押二枚）暨震旦行土城中央
    店八十九年五月二十二日十七時二十分許、金額二萬三千八百元之簽帳單一式二
    份上，偽造「乙○○」名義之署押二枚（戊○○及證人辛○○雖均無法提出簽帳
    單，惟亦不能證明均業已滅失）及如附表一所示偽造「丁○○」署押六枚及偽蓋
    之指印八枚，均依刑法第二百十九條規定，宣告沒收。又查刑法第二百零五條雖
    經修正為：「偽造、變造之有價證券、郵票、印花稅票、信用卡、金融卡、儲值
    卡或其他相類作為提款、簽帳、轉帳或支付工具之電磁紀錄物及前條之器械原料
    及電磁紀錄，不問屬於犯人與否，沒收之。」，並於九十年六月二十日公布，惟
    本件僅沒收之從刑規定有所更易，主刑同法第二百零一條第一項並未修正，則沒
    收部分，固不生比較問題，依從新之原則，應適用修正後之法律，故依修正後刑
    法第二百零五條宣告沒收，而如附表二所示之本票一張，係偽造之有價證券，依
刑法第二百零五條規定不問屬於犯人與否沒收之（含其上之偽造「丁○○」署名
    ）。至扣案之變造「己○○之國民身證影本」一張，係被告犯罪所用之物，應依
    刑法第三十八條第一項第二款宣告沒收。另未扣案之被告所有供其變造所用，貼
    於丁○○汽車駕駛執照之照片一張，及其所有供其變造所用，貼己○○分證之照
    片一張，均已遭其連同丁○○汽車駕駛執照正本、己○○國民身分證影本一併丟
    棄，業已滅失；又扣案之被告用以向千譽租車公司、永豐租車公司租車之「丁○○汽車駕駛執照影本」二張，業已交付各該公司，已非被告所有，爰均不併予宣
    告沒收。
貳、公訴不受理部分
一、按已經提起公訴或自訴之案件，在同一法院重行起訴者，應諭知不受理之判決，
    刑事訴訟法第三百零三條第二款定有明文。又按連續數行為而犯同一罪名者，以
    一罪論，刑法第五十六條定有明文。又檢察官就犯罪事實一部起訴者，其效力及
    於全部；而已經提起公訴之案件，在同一法院重行起訴者，應諭知不受理之判決
    ，最高法院八十一年度台非字第一九五號判決意旨參照。
二、本件公訴意旨略以：被告戊○○基於意圖為自己不法所有之概括犯意，於附表三
    所示之時間、地點，持客觀上具危險性之起子一把，竊取如附表所示之被害人物
    品。嗣戊○○於八十九年五月二十九日凌晨一時三十分許，在桃園縣中壢市○○
    街五十五號米蘭賓館一０一號房間內為警查獲。因認被告涉犯刑法第三百二十一
    條第一項第三款之加重竊盜罪嫌。經查，被告戊○○（冒名戎忠良）於八十九年
    二月一日，在台北市○○區○○路與水源路口附近，持堪為凶器之螺絲起子，竊
    取楊祥珮所有ＣＥ六一八五號自用小客車之前保險桿一支、車牌一面、音響一台
    ，嗣於八十九年二月一日凌晨五時許，在桃園縣中壢市○○路○段四一八號前，
    為警查獲，並扣得螺絲起一支之事實，業經台灣桃園地方法院檢察署檢察官於八
    十九年二月二十五日以八十九年度偵字第二二七八號竊盜案件，提起公訴，並於
    九十年四月二日繫屬於本院，刻由本院以九十一年度易緝字第一二八號審理中，
    業經本院調閱前開案查核無訛，並有台灣高等法院被告全國前案紀錄表附卷可稽
    。是本件公訴人起訴被告之本件竊盜犯行部分，與前開已起訴之竊盜犯行，時間
    緊接，所犯又係構成要件相同之罪名，顯係基於概括之犯意反覆為之，為連續犯
    ，惟公訴人就同一案件於八十九年七月十一日重行提起公訴，並於同年七月十八
    日繫屬本院，揆諸前開法文及判決意旨，此部分應諭知不受理之判決。
據上論斷，應依刑事訴訟法第二百九十九條第一項前段、第三百條、第三百零三條第
二款，刑法第二十八條、第五十六條、第二百十六條、第二百十條、第二百十二條、
第二百零一條第一項、第三百三十五條第一項、第三百三十七條、第三百三十九條第
一項、第五十五條、第四十七條、第五十一條第五款、修正後第二百零五條、第二百
十九條、第三十八條第一項第二款，罰金罰鍰提高標準條例第一條前段，判決如主文
。
本案經檢察官呂寧莉到庭執行職務。
中        華        民        國      九十一    年    十  月    三十    日
                                 臺灣桃園地方法院刑事第四庭
                                             法  官    邱  滋  杉
右正本證明與原本無異。
如不服本判決，應於判決送達後十日內向本院提出上訴狀( 應附繕本 )，上訴於
臺灣高等法院。
                                             書記官    周  巧  屏
中        華        民        國      九十一    年  十一  月     四    日
附表一：被告冒用「丁○○」名義應訊之署押及偽蓋指印
┌──┬─────────────────────────┬──────┐
│編號│偽造「丁○○」之署押及偽蓋指印於其上之文書名稱數量│   備    註 │
│    │                                                  │            │
├──┼─────────────────────────┼──────┤
│一  │內政部警政署國道公路警察局第五警察隊新市分隊之警訊│見台灣台南地│
│    │筆錄上偽造「丁○○」之簽名三枚暨指印六枚。        │方法院檢察署│
│    │                                                  │八十九年毒偵│
│    │                                                  │字第一０三三│
│    │                                                  │號卷第三頁至│
│    │                                                  │第六頁      │
├──┼─────────────────────────┼──────┤
│二  │國道公路警察局第五警察隊通知聯上偽造「丁○○」之簽│見同右偵卷第│
│    │名及指印各一枚（通知親友聯）。                    │八頁        │
├──┼─────────────────────────┼──────┤
│三  │國道公路警察局第五警察隊逮捕告知通知聯偽造上「林家│見同右偵卷第│
│    │正」簽名及指印各一枚（警察機關存根聯）。          │九頁碼      │
├──┼─────────────────────────┼──────┤
│四  │八十九年四月二日台灣台南地方法院檢察署檢察官訊問筆│見同右偵卷第│
│    │錄上偽造「丁○○」之簽名一枚。                    │十三頁      │
└──┴─────────────────────────┴──────┘
附表二：被告冒用「丁○○」名義簽發之本票
┌──┬──────┬──────┬───────────┬──────┐
│編號│票據種類    │被偽造發票人│金額、發票日          │備        註│
│    │            │            │                      │            │
├──┼──────┼──────┼───────────┼──────┤
│一  │本票        │丁○○      │新台幣六十萬元        │見台灣桃園地│
│    │            │            │八十九年五月十八日    │方法院檢察署│
│    │            │            │                      │八十九年偵字│
│    │            │            │                      │第八０九五號│
│    │            │            │                      │卷第四三頁反│
│    │            │            │                      │面          │
└──┴──────┴──────┴───────────┴──────┘
附  表三：被告竊盜部分
┌────┬─────┬──────────┬───────┬─────┐
│犯罪時間│ 犯罪地點 │竊取之物品          │犯罪工具及手法│被害人    │
├────┼─────┼──────────┼───────┼─────┤
│八十九年│台北縣烏來│台北縣救難協會服務證│使用起子一支撬│林泓寬    │
│二月二十│鄉娜魯灣溫│一張、台北縣兵役協會│開ＨＡ｜九五五│          │
│六日三時│泉旅館停車│五股分會服務證一張  │一號自小客車  │          │
│許      │場        │                    │              │          │
├────┼─────┼──────────┼───────┼─────┤
│八十九年│台北縣三峽│子○○戶口名簿一本、│使用起子一支敲│子○○    │
│三月二十│鎮○○路一│葉玉琳彰化銀行存摺一│破ＲＺ｜四一六│葉玉琳    │
│五日三時│之九號旁空│本、金耳環一對、項鍊│二號自小客車後│          │
│許      │地        │墜子二個、金項鍊一條│窗玻璃        │          │
├────┼─────┼──────────┼───────┼─────┤
│八十九年│桃園縣楊梅│公事包一個、熊布偶二│使用起子一支敲│甲○○    │
│五月二十│鎮○○○路│隻、化妝水一瓶      │破Ｚ五｜六一四│          │
│七日二時│麥當勞對面│                    │二號自小客車車│          │
│許      │          │                    │窗玻璃        │          │
└────┴─────┴──────────┴───────┴─────┘
附錄法條：
中華民國刑法第二百一十六條(行使偽造變造或登載不實之文書罪)
行使第二百十條至第二百十五條之文書者，依偽造、變造文書或登載不實
事項或使登載不實事項之規定處斷。
中華民國刑法第二百一十條(偽造變造私文書罪)
偽造、變造私文書，足以生損害於公眾或他人者，處五年以下有期徒刑。
中華民國刑法第二百一十二條(偽造變造特種文書罪)
偽造、變造護照、旅券、免許證、特許證及關於品行、能力服務或其他相
類之證書、介紹書，足以生損害於公眾或他人者，處一年以下有期徒刑、
拘役或三百元以下罰金。
中華民國刑法第二百零一條
意圖供行使之用，而偽造、變造公債票、公司股票或其他有價證券者，處
三年以上十年以下有期徒刑，得併科三千元以下罰金。
行使偽造、變造之公債票、公司股票或其他有價證券，或意圖供行使之用
，而收集或交付於人者，處一年以上七年以下有期徒刑，得併科三千元以
下罰金。
中華民國刑法第三百三十五條(普通侵占罪)
意圖為自己或第三人不法之所有，而侵占自己持有他人之物者，處五年以
下有期徒刑、拘役或科或併科一千元以下罰金。
前項之未遂犯罰之。
中華民國刑法第三百三十七條(侵占遺失物罪)
意圖為自己或第三人不法之所有，而侵占遺失物、漂流物或其他離本人所
持有之物者，處五百元以下罰金。
中華民國刑法第三百三十九條(普通詐欺罪)
意圖為自己或第三人不法之所有，以詐術使人將本人或第三人之物交付者
，處五年以下有期徒刑、拘役或科或併科一千元以下罰金。
以前項方法得財產上不法之利益或使第三人得之者，亦同。
前二項之未遂犯罰之。
